臺灣桃園地方法院刑事判決　　　　　　 100年度易緝字第21號
公　訴　人　臺灣桃園地方法院檢察署檢察官
被　　　告　黃枝杰
上列被告因竊盜案件，經檢察官提起公訴（99年度偵字第4209號
），本院判決如下︰
    主  文
黃枝杰結夥三人以上攜帶兇器竊盜供電設備之電線，累犯，處有
期徒刑捌月。扣案螺絲桿伍支、破壞剪貳支均沒收。
    事  實
一、黃枝杰前於民國85年間因違反肅清煙毒條例等案件，經本院
    以85年度訴字第1079號判決分別判處有期徒刑4月、3年，應
    執行有期徒刑3年2月確定，於87年10月1 日縮刑假釋併付保
    護管束出監，嗣經撤銷假釋，尚餘殘刑有期徒刑1年9月23日
    ；又於87年間因傷害案件，經臺灣高等法院以90年度上易字
    第817號判決判處有期徒刑6月確定；又於90年間因竊盜案件
    ，經本院以91年度易緝字第151號判決判處有期徒刑5月確定
    ，並與上開傷害罪所判處之有期徒刑6月及殘刑有期徒刑1年
    9月23日接續執行，於94年5月17日縮刑期滿執行完畢（於本
    案構成累犯）。詎其仍不知悔改，與張傳明、張乾奎（張傳
    明、張乾奎犯行均經本院以99年度易字第523 號案件審結）
    共同基於意圖為自己不法所有之犯意聯絡，結夥3 人以上，
    於99年1月27日凌晨4時許，共同前往桃園縣蘆竹鄉○○村○
    ○路○段433號前，由黃枝杰持張傳明所有客觀上足以威脅人
    之生命、身體而可為兇器之破壞剪2 支，並使用張傳明所有
    之螺絲桿5 支插入電線桿洞孔中而攀爬上電線桿剪取電線，
    張傳明、張乾奎則在電線桿下收取電線，以此方式共同竊得
    臺灣電力公司所有長度69公尺、價值約新臺幣（下同）5,00
    2元之電線，嗣於同日凌晨4時20分許，為路過之劉朝正發現
    報警處理，經警當場查獲張傳明，並於張傳明所承租使用之
    自用小客車內扣得張傳明所有供竊盜所用之螺絲桿5 支、破
    壞剪2 支及渠等所竊得之電纜線69公尺，經警循線查獲張乾
    奎、黃枝杰，而查悉上情。
二、案經桃園縣政府警察局蘆竹分局報請臺灣桃園地方法院檢察
    署檢察官偵查起訴。
    理  由
一、本案被告黃枝杰所犯為死刑、無期徒刑、最輕本刑為3 年以
    上有期徒刑以外之罪，其於本院審理程序進行中，就被訴事
    實為有罪之陳述，經法官告知簡式審判程序之旨，並聽取檢
    察官及被告之意見後，本院合議庭裁定進行簡式審判程序。
二、訊據被告黃枝杰對於上開犯罪事實，於警詢、檢察官訊問及
    本院審理中均坦承不諱，核與證人莊垂鑫、劉朝正於警詢之
    證述情節相符（見偵卷第47、48、51、52頁），復有桃園縣
    政府警察局蘆竹分局外社派出所搜索扣押筆錄、贓物認領保
    管單、電力線路失竊現場調查報告表各1 份及查獲照片在卷
    可資佐證（見偵卷第43-46、49、50、55-62頁），足認被告
    黃枝杰之自白與事實相符，堪予採為本件論罪科刑之依據。
    從而，本案事證明確，被告黃枝杰犯行，堪予認定，應依法
    論科。
三、按被告黃枝杰行為後，刑法第321條第1項業於100年1月26日
    修正公布，並自同年月28日生效，修正後之刑法第321條第1
    項，除第1 款之構成要件有變更外，刑度亦增訂「得併科新
    臺幣十萬元以下罰金」，比較新舊法結果，新法對被告非較
    為有利，自應適用行為時即修正前刑法第321條第1項之規定
    。又按刑法第321條第1 項第3款之攜帶兇器竊盜罪，係以行
    為人攜帶兇器竊盜為其加重條件，此所謂兇器，其種類並無
    限制，凡客觀上足對人之生命、身體、安全構成威脅，具有
    危險性之兇器均屬之（最高法院79年臺上字第5253號判例參
    照）。本案被告黃枝杰於上揭時、地行竊時所攜帶之破壞剪
    2 支，係屬質地堅硬之物品，足以對人之生命、身體安全構
    成威脅，在客觀上顯然具有危險性，其屬兇器無疑。次按電
    業法第105 條規定「竊盜或損壞電桿、電線、變壓器或其他
    供電設備者，依刑法之規定從重處斷。」因該法條本身並無
    「刑」之規定，並非完備之刑罰法規，僅係說明有上開犯罪
    行為者，均依刑法之規定從重處斷。因之行為如符合刑法上
    之竊盜罪者，即依竊盜罪論罪科刑，符合毀損罪者，即依毀
    損罪論罪科刑，亦即電業法第105 條所指之犯罪即係刑法上
    之竊盜罪或毀損罪（最高法院95年度臺上字第1557號判決意
    旨參照）。核被告黃枝杰結夥3 人以上攜帶兇器竊盜供電設
    備之電線行為，係犯電業法第105 條竊盜供電設備罪，依修
    正前刑法第321條第1項第3款、第4款之結夥3 人以上攜帶兇
    器竊盜罪之規定從重處斷。起訴書所犯法條漏列修正前刑法
    第321條第1項第4 款，應予補充；又起訴書雖亦漏列電業法
    第105 條之規定，然揆諸上開判決意旨，因電業法第105 條
    本身並無「刑」之規定，並非完備之刑罰法規，僅係說明有
    上開犯罪行為者，均依刑法之規定從重處斷，而被告黃枝杰
    就上揭犯罪事實，既已符合修正前刑法第321條第1項第3 款
    、第4款之結夥3人攜帶兇器竊盜罪，且業於起訴書犯罪事實
    欄記載，故應屬漏列法條，本院即應就被告黃枝杰所犯之上
    開犯行，依修正前刑法第321條第1項第3款、第4款之規定論
    罪科刑，並依電業法第105 條規定從重處罰。被告黃枝杰與
    共犯張傳明、張乾奎就前開犯行有犯意聯絡與行為分擔，應
    論以共同正犯。被告黃枝杰有事實欄所載之科刑及執行紀錄
    ，有臺灣高等法院全國前案紀錄表1 份附卷可考，其受徒刑
    之執行完畢5 年以內故意再犯本件有期徒刑以上之罪，為累
    犯，應依刑法第47條第1 項規定加重其刑。爰審酌被告黃枝
    杰年值青壯，不思努力工作賺取報酬，為圖一己私利，竟竊
    取攸關民生之電纜線，所為實屬不該，惟念其犯後坦承犯行
    ，態度尚稱良好等一切情狀，量處如主文所示之刑，以資懲
    儆。扣案之螺絲桿5支、破壞剪2支，為被告張傳明、張乾奎
    與共犯黃枝杰用以犯本件竊盜犯行所用之物，被告黃枝杰於
    本院審理中坦承係共犯張傳明所有之物，核與共犯張傳明於
    遭警逮捕時供述係其將螺絲桿、破壞剪交予被告黃枝杰等情
    ，堪屬相符（見偵卷第10頁），應依刑法第38條第1項第2款
    規定宣告沒收。
據上論斷，應依刑事訴訟法第299 條第1項前段、第273條之1第1
項，電業法第105條，刑法第11條前段、第28條、第47條第1項、
第38條第1項第2款，修正前刑法第321條第1項第3款、第4款，判
決如主文。
本案經檢察官蔡正傑到庭執行職務。
中    華    民    國    100   年    3     月    31    日
                  刑事第四庭  法  官  林維斌
以上正本證明與原本無異。
如不服本判決應於收受判決後10日內向本院提出上訴書狀，並應
敘述具體理由。其未敘述上訴理由者，應於上訴期間屆滿後20日
內向本院補提理由書( 均須按他造當事人之人數附繕本) 「切勿
逕送上級法院」。
                              書記官  鄭嘉惠
中    華    民    國   100    年    3     月    31    日